# 股利分配问题

提问人：502456144 时间：2016-01-13 17:42:26
请教陈版，公司的 2014 累计未分配利润 110 万， 2015 年净利润亏损 50 万， 2015 年末未分配利润 60 万，公司实收资本 50 万。现在股东要求分红 100 万，会计只好照做，结果现在公司未分配利润变成亏损 40 万，这样做可以吗？公司法有没有相关规定？现在股东看公司还没有资不抵债，想再分红 10 万，这样行吗？

回答人：chenyiwei
请注意《公司法》中对利润分配顺序的规定，即首先必须弥补亏损，其次按规定计提法定盈余公积，然后剩余的未分配利润才可以用于对股东进行股利分配。如果违反规定超额分配的，股东应将超额分配部分退还给公司。